【裁判字號】    97,上易,634
【裁判日期】    971031
【裁判案由】    恐嚇
【裁判全文】
臺灣高等法院臺南分院刑事判決         97年度上易字第634號
上  訴  人
即  被  告  甲○○
上列上訴人因恐嚇案件，不服臺灣臺南地方法院97年度易字第11
81號中華民國97年8月25日第一審判決（起訴案號：臺灣臺南地
方法院檢察署96年度偵字第12936號），提起上訴，本院判決如
下：
    主  文
上訴駁回。
    理  由
一、按刑事訴訟法第三百六十一條、第三百六十七條規定，不服
    地方法院之第一審判決而上訴者，應提出上訴書狀，並敘述
    「具體理由」，為上訴必備之程式；其所提出之書狀未敘述
    上訴理由，或僅曾以言詞陳述上訴理由者，均應於上訴期間
    屆滿後二十日內補提理由書於第一審法院。第一審法院經形
    式審查，認逾期未補提上訴理由者，應定期間先命補正；逾
    期未補正者，為上訴不合法律上之程式，應以裁定駁回。倘
    已提出上訴理由，但所提非屬具體理由者，則由第二審法院
    以上訴不合法律上之程式，判決駁回。而所謂「具體理由」
    ，必依據卷內既有訴訟資料或提出新事證，指摘或表明第一
    審判決有何採證認事、用法或量刑等足以影響判決本旨之不
    當或違法，而構成應予撤銷之具體事由，始克當之（例如：
    依憑證據法則具體指出所採證據何以不具證據能力，或依憑
    卷證資料，明確指出所為證據證明力之判斷如何違背經驗、
    論理法則）；倘僅泛言原判決認定事實錯誤、違背法令、量
    刑失之過重或輕縱，而未依上揭意旨指出具體事由，或形式
    上雖已指出具體事由，然該事由縱使屬實，亦不足以認為原
    判決有何不當或違法者（例如：對不具有調查必要性之證據
    ，法院未依聲請調查亦未說明理由，或援用證據不當，但除
    去該證據仍應為同一事實之認定），皆難謂係具體理由，俾
    與第二審上訴制度旨在請求第二審法院撤銷、變更第一審不
    當或違法之判決，以實現個案救濟之立法目的相契合，並節
    制濫行上訴（最高法院九十七年度台上字第八九二號判決參
    照。）。
二、上訴意旨略以：民國九十六年四月二十五日晚上七時四十一
    分許，被告並無持槍接續對被害人王琇娥及林國裕所居住之
    住所對空鳴槍，經監視器翻拍結果亦無實體證據指出係屬被
    告，原判決關於事實之認定，僅以被害人之陳述為其所憑之
    證據，而被害人在刑事訴訟為原告身分，對其所訴之事實，
    應舉出證據，原審不能僅憑被害人之陳述作為唯一證據，仍
    應依職權查證其他補強證據（例如對監視器翻拍照片要求精
    密儀器之重新鑑定），以證明被害人之指述為真正，從而原
    判決此部分之認事採證，殊與證據法則有違。被害人陳述被
    害情形，仍應就其他方面調查又與事實相符，始得據為判決
    之基礎，僅據被害人之陳述，為論罪之唯一依據，殊難與證
    據法則無違，故若無其他積極證據足以證明被告之犯行，不
    得單憑被害人一面之詞，據以論罪。本案恐嚇危害安全罪應
    不成立，請求上級法院撤銷改判云云。
三、原審判決依憑證人王琇娥、林國裕於偵審時之結證及「宗圍
    公司」監視器翻拍照片，認上訴人即被告於九十六年四月二
    十五日晚上七時四十一分許所為，係犯刑法第三百零五條之
    恐嚇危害安全罪。並以上訴人接續對空鳴槍二發之一行為，
    同時恐嚇被害人王琇娥、林國裕二人，構成想像競合犯，應
    從一重處斷。又被告二次恐嚇犯行，犯意各別，行為互殊，
    應予分論併罰。並審酌被告與被害人王琇娥、林國裕間並無
    重大怨隙，僅因細故，即以上開方式恐嚇被害人等，且其恐
    嚇地點係被害人等之平時住居處，此無異使被害人等之日常
    生活無時無刻都陷於恐懼之中，對被害人等之心理造成巨大
    壓力，惡性重大，兼衡其素行、智識程度、家庭狀況、犯後
    自始矯飾犯行，毫無悔意等一切情狀，就被告上開恐嚇犯行
    ，量處有期徒刑伍月，並諭知易科罰金之折算標準。另被告
    於九十六年四月二十五日晚上持以恐嚇被害人等之不明槍枝
    一把，無證據證明係被告所有，且未據扣案，故不另為沒收
    之宣告。已詳敘其所憑證據及認定之理由，並說明被告於案
    發後一年半，始聲請證人即其父李英文作證，欲證明被告於
    九十六年四月二十五日當晚，未持槍前往「宗圍公司」大門
    前，與常情顯不相符，顯無必要，而予駁回，從形式上觀察
    ，並無違背法令之情形。
四、上訴人提起上訴，對監視器翻拍照片要求精密儀器之重新鑑
    定，形式上雖已指出具體事由，然證人王琇娥於原審已證稱
    ，該監視器翻拍之照片，無法看出是被告，而是從其身影、
    走路的樣子，知道是被告等情，及證人林國裕於原審證稱在
    另一台監視器看到被告的臉，但未同步錄影，所以沒有翻拍
    照片等情，而彼等二人之證言經隔離訊問，互核一致，原審
    已詳細敘明其認定之理由及所憑證據，顯見該翻拍照片本無
    被告之正面影像，縱使依職權將翻拍照片送請鑑定，仍無被
    告之正面，自不足以認為原判決有何不當或違法者，難謂係
    具體理由（按上訴理由是否具體，係屬第二審審查之範圍，
    不在命補正之列，刑事訴訟法第三百六十一條修正立法理由
    參照）。按之上開規定，本件上訴顯屬違背法律上之程式，
    自應予以駁回，並不經言詞辯論為之。
五、依刑事訴訟法第三百六十七條前段、第三百七十二條，判決
    如主文。
中    華    民    國    97    年    10    月    31    日
                  刑事第三庭    審判長法  官    陳義仲
                                      法  官    蘇清水
                                      法  官    宋明中
以上正本證明與原本無異。
不得上訴。
                                      書記官    翁心欣
中    華    民    國    97    年    10    月    31    日


司法院資訊處製作；財團法人民間司法改革基金會備份。
